最高法院刑事判決　　　　　　　　　　　　　　　　八十七年度台上字第八三八號
　　上　訴　人　甲○○
　　選任辯護人　林祥杞律師
右上訴人因業務過失致人於死案件，不服台灣高等法院中華民國八十六年十一月十八
日第二審判決（八十六年度交上訴字第一四四號，起訴案號：台灣新竹地方法院檢察
署八十六年度偵字第三四○五號），提起上訴，本院判決如左：
    主  文
上訴駁回。
    理  由
按刑事訴訟法第三百七十七條規定，上訴於第三審法院，非以判決違背法令為理由，
不得為之。是提起第三審上訴，應以原判決違背法令為理由，係屬法定要件。如果上
訴理由狀並未依據卷內訴訟資料，具體指摘原判決不適用何種法則或如何適用不當，
或所指摘原判決違法情事，顯與法律規定得為第三審上訴理由之違法情形，不相適合
時，均應認其上訴為違背法律上之程式，予以駁回。本件上訴意旨略稱：(1)本件車禍
肇事主因在於死者張永富案發當時超速違規，闖紅燈左轉未讓直行車先行所致，上訴
人已盡注意之義務。(2)證人邢曉輝於警訊時稱：「當時我們貨車行經苗栗市龜山橋頭
，發現張永富駕駛自用小客車闖紅燈，甲○○發現後立即鳴按喇叭並減速，並發現該
車並無減速現象，導致攔腰撞上該自用小客車」。證人王裕銘於檢察官偵查中稱：「
我們下交流道直行經過龜山大橋當時我們是綠燈，小客車從右側過來……但我看到時
已撞上了，小客車是闖紅燈」。原判決採該證言作為上訴人不利之認定，亦屬矛盾。
(3)由於以上二人之證言及大貨車僅其左前方略有毀損；而死者所駕之小客車車體左側
車頭至後車門、車頂嚴重撞毀等情以觀，則原審依據台灣省竹苗區車輛行車事故鑑定
委員會鑑定報告二，「本案依現場圖所示，王車左煞車痕在七十五‧四公尺左右，換
算後，其時速高達一百公里以上，因此王車搶黃燈或見綠燈直衝均無不可能」推定上
訴人超速似嫌速斷。(4)上訴人雖於民國八十一年因交友不慎吸食安非他命之前科，但
以後已痛改前非，不再吸食，且八十六年十月三十日立法院三讀通過之肅清煙毒條例
規定吸食安非他命者，亦應先送勒戒代替刑罰。原判決遽處上訴人罪刑，自屬違法，
並請諭知緩刑等語。經查原判決依憑上訴人與王裕銘、邢曉輝之供述：「大貨車與自
小客相撞」。並有道路交通事故調查報告表(一)(二)、現場照片、台灣省竹苗區車輛行車
事故鑑定委員會函、勘驗筆錄、驗斷書、相驗屍體報告書附卷等證據，認定上訴人從
事業務之人，因業務上過失致人於死之事實，而以上訴人所辯當時車速約時速七十公
里云云，不足採信，已在理由詳予說明。雖對王裕銘、邢曉輝所稱：「死者闖紅燈」
，原判決漏未說明其取捨之意見，不無理由不備，其踐行之訴訟程序雖稍有瑕疵，但
上訴人當時時速一百公里以上，既經該鑑定委員會說明，且再據台灣省車輛行車事故
覆議鑑定委員會覆第一審法院函：「一王車違規行駛內側車道，且嚴重超速閃避失當
，撞及在來車道已行駛外側車道之張車，應可確定，……四假設張車行向綠燈之後，
王車開放綠燈，則甲○○駕駛大貨車未讓前一時相之張車先行且違規行駛內側車道嚴
重超速閃避失當撞及來車道行駛外車道之張車，為肇事原因，張永富無肇事因素」（
見一審卷二十七頁背面），邢曉輝、王裕銘：「死者闖紅燈」之證言縱令斟酌，顯然
於上訴人論罪科刑之判決結果無影響，依刑事訴訟法第三百八十條規定，尚難據為適
法之第三審上訴理由，上訴意旨否認犯罪，要屬事實上之爭執，不涉及原判決違背法
令之問題，核與首揭法定要件不符。其上訴違背法律上之程式，應予駁回。又本件係
程序判決，上訴人又係累犯，請求宣告緩刑，無從審酌，附以說明。
據上論結，應依刑事訴訟法第三百九十五條前段，判決如主文。
中      華      民      國    八十七    年      三      月     十一     日
                              最高法院刑事第四庭
                                  審判長法官  莊  來  成
                                        法官  曾  有  田
                                        法官  王  德  雲
                                        法官  謝  俊  雄
                                        法官  林  永  茂
      右正本證明與原本無異
                                              書  記  官
中      華      民      國    八十七    年      三      月     十六     日
